【裁判字號】    97,訴,3410
【裁判日期】    971230
【裁判案由】    違反毒品危害防制條例等
【裁判全文】
臺灣彰化地方法院刑事判決              97年度訴字第3410號
公  訴  人  臺灣彰化地方法院檢察署檢察官
被      告  甲○○
                      號
                    （另案於臺灣彰化監獄執行中）
上列被告因違反毒品危害防制條例等案件，經檢察官提起公訴（
97年度偵字第9444號、97年度毒偵字第4345、4390號），被告於
準備程序中就被訴事實為有罪之陳述，經告知被告簡式審判程序
之旨，並聽取當事人之意見後，本院合議庭裁定由受命法官獨任
進行簡式審判程序，判決如下：
    主  文
甲○○施用第一級毒品，處有期徒刑捌月；又施用第一級毒品，
處有期徒刑捌月；又竊盜，處拘役肆拾日，如易科罰金，以新臺
幣壹仟元折算壹日。有期徒刑部分應執行有期徒刑壹年貳月。
    事  實
一、甲○○前因施用毒品案件，經本院以94年度毒聲字第117 號
    裁定送觀察、勒戒後，認無繼續施用毒品之傾向，於民國94
    年4 月22日執行完畢釋放，並經臺灣彰化地方法院檢察署檢
    察官以94年度毒偵字第900 、1444號為不起訴處分確定。復
    因施用毒品案件，經本院以97年度訴字第1359號判處有期徒
    刑7 月確定，現正執行中（本案不構成累犯）。仍不知悔改
    ，基於施用第一級毒品海洛因之犯意，分別於97年10月4日
    及同年月15日，在彰化縣和美鎮○○路附近田地及其彰化縣
    和美鎮○○里○○路○段87巷78號住處，均以將海洛因置入
    針筒內摻水稀釋後注射血管之方式，施用第一級毒品海洛因
    各1次。嗣分別為警於97年10月4日下午4時許，在彰化縣和
    美鎮○○路○段382巷口，及於同年月17日晚間7時30分許，
    在彰化縣鹿港鎮○○路○段旁之產業道路查獲，並經警採集
    其尿液送驗，均呈海洛因代謝物嗎啡類陽性反應，而查知上
    情。
二、甲○○另意圖為自己不法之所有，於97年10月4日下午4時許
    ，在彰化縣和美鎮○○街20號前，見停放於該處之車牌號碼
    MP6-291號重型機車之置物箱並未關緊，竟徒手竊取林秋月
    所有置放於該機車置物箱內之皮包1 只（內有現金新臺幣
    6000元、林秋月之國民身分證、汽車駕駛執照、機車駕駛執
    照及該機車之行車執照各1 張），得手後將竊得現金花用殆
    盡，前開證件及皮包則丟棄於彰化縣和美鎮之排水溝內。嗣
    於97年10月6 日傍晚，其因前開施用第一級毒品海洛因之犯
    行為警查獲，其在上開竊盜犯罪未被有偵查權之機關或公務
    員發覺前，主動向警員自首前開竊盜犯行，並接受裁判。
三、案經彰化縣警察局鹿港分局及彰化縣警察局和美分局報告臺
    灣彰化地方法院檢察署檢察官偵查起訴。
    理  由
一、上揭施用第一級毒品海洛因及竊盜之犯罪事實，迭據被告甲
    ○○於警詢、偵查及本院審理中坦承不諱，核與證人即被害
    人林秋月於警詢中證述之失竊情節相符。又被告於97年10月
    6 日傍晚6時2分許、同年月17日晚間9時許所採集之尿液經
    送檢驗結果，均呈海洛因代謝物嗎啡類陽性反應，有詮昕科
    技股份有限公司97年10月20日及97年10月31日濫用藥液檢驗
    報告、彰化縣警察局和美分局、鹿港分局委託檢驗尿液代號
    與真實姓名對照認證單各1紙附卷可稽，並有竊盜查證照片6
    張在卷為據，足認被告之自白與事實相符。再被告有如事實
    欄所載之施用毒品前科，有卷附臺灣高等法院被告前案紀錄
    表足憑，其於觀察勒戒執行完畢釋放後，5年內再犯本件施
    用第一級毒品之犯行，自應依法論科。綜上，被告施用第一
    級毒品及竊盜之犯行均事證明確，至堪認定。
二、論罪科刑
(一)、按海洛因屬毒品危害防制條例第2條第2項第1款規定之第一
    級毒品，核被告如事實欄第一部分所為，均係犯上開條例第
    10 條第1項之施用第一級毒品罪。其持有第一級毒品海洛因
    之行為，為其施用之高度行為所吸收，不另論罪。
(二)、被告如事實欄第二部分所為，係犯刑法第320條第1項之竊盜
    罪。被告對於尚未被有偵查權之機關或公務員發覺之竊盜犯
    行，主動向警方自首，並接受本院裁判，有被告之警詢筆錄
    1份附卷可佐，爰依刑法第62條前段規定減輕其刑。
(三)、被告先後2次施用第一級毒品之犯行及1次竊盜犯行，犯意各
    別，行為互殊，應予分論併罰。爰審酌被告之素行、生活狀
    況、犯罪之動機、目的、手段、所生危害程度、所竊取之財
    物價值及犯罪後坦承犯行等一切情狀，分別量處如主文所示
    之刑，並就拘役部分諭知易科罰金之折算標準，及就有期徒
    刑部分定其應執行之刑。
據上論斷，應依刑事訴訟法第273 條之1 第1 項、第299 條第1
項前段，毒品危害防制條例第10條第1項，刑法第11條前段、第
320條第1項、第62條前段、第41條第1項前段、第51條第5款，刑
法施行法第1條之1第1項、第2項前段，判決如主文。
本案經檢察官林子翔到庭執行職務。
中    華    民    國    97    年    12    月    30    日
                  刑事第六庭      法  官  吳佳穎
以上正本證明與原本無異。
如不服本判決應於收受判決後10日內向本院提出上訴書狀，並
應敘述具體理由。其未敘述上訴理由者，應於上訴期間屆滿後
20日內向本院補提理由書(均須按他造當事人之人數附繕本)
「切勿逕送上級法院」。
中    華    民    國    97    年    12    月    30    日
                                  書記官  黃得翔
附錄本案論罪科刑法條全文：
毒品危害防制條例第10條
施用第一級毒品者，處 6 月以上 5 年以下有期徒刑。
施用第二級毒品者，處 3 年以下有期徒刑
刑法第320條
意圖為自己或第三人不法之所有，而竊取他人之動產者，為竊盜
罪，處5 年以下有期徒刑、拘役或5 百元以下罰金。
意圖為自己或第三人不法之利益，而竊佔他人之不動產者，依前
項之規定處斷。
前二項之未遂犯罰之。


司法院資訊處製作；財團法人民間司法改革基金會備份。
